臺灣士林地方法院民事裁定
110年度小上字第119號
上  訴  人  周大為  

被 上訴 人  天母石濤園大廈管理委員會

法定代理人  林鑫堉  


上列當事人間請求給付管理費事件，上訴人對於民國110年10月2
0日本院士林簡易庭110年度士小字第1732號第一審判決，提起上
訴，本院裁定如下：
    主  文
上訴駁回。
第二審訴訟費用新臺幣壹仟伍佰元由上訴人負擔。
    理  由
一、按關於請求給付金錢或其他代替物或有價證券之訴訟，其標
    的金額或價額在新臺幣（下同）10萬元以下者，適用小額程
    序；對於小額程序之第一審判決提起上訴，非以其違背法令
    為理由，不得為之；所謂判決違背法令，乃指判決不適用法
    規或適用不當，或有民事訴訟法第469條所列第1款至第5款
    事由，其判決當然為違背法令，民事訴訟法第436條之8第1
    項、第436條之24第2項、第436條之32第2項準用第468條及
    第469條第1款至第5款分別定有明文。又小額訴訟程序之上
    訴狀內應記載上訴理由，表明下列各款事項：（一）原判決
    所違背之法令及其具體內容；（二）依訴訟資料可認為原判
    決有違背法令之具體事實，同法第436條之25規定甚明。準
    此，小額訴訟程序之當事人提起上訴，如依民事訴訟法第46
    8條規定，而以判決有不適用法規或適用不當為上訴理由者
    ，其上訴狀或理由狀應就第一審判決如何違背法令為具體之
    指摘，並揭示該法規之條項或內容，若係成文法以外之法則
    （習慣或法理），則應揭示該法則之旨趣；如依民事訴訟法
    第469條所列第1款至第5款事由提起上訴者，其上訴狀或理
    由狀應揭示合於該條款之事實，是上訴狀或理由狀如未依此
    項方法表明者，或其所表明者，顯與上開法條規定不相合者
    ，即難認為已對原判決之違背法令有具體之揭示，其上訴自
    難認為合法（最高法院71年台上字第314號判決要旨參照）
    。次按上訴不合法者，第二審法院應以裁定駁回之，同法第
    436條第2項準用第444條第1項前段亦有明文。
二、上訴意旨略以：其已於民國110年10月12日寄出支票兩張（
    票號分別為NA0000000、SCAA0000000，下合稱系爭支票）予
    被上訴人，用以清償被上訴人訴請之管理費，原判決認定其
    積欠管理費之理由已不存在，爰依法提起上訴，請求廢棄原
    判決等語。
三、經核上訴人所執前開上訴理由，係就原審所為事實認定、證
    據取捨之範疇加以爭執，惟並未表明原判決有何所違背法令
    之具體內容，亦未表明依訴訟資料合於該違背法令之具體事
    實，且未陳明原判決如何不適用法規或適用法規不當，自難
    認對原判決之如何違背法令已有具體之指摘，揆諸前揭說明
    ，自不得謂已合法表明上訴理由。且上訴人於原審言詞辯論
    終結即110年10月6日前，未曾執此節為抗辯，其此部分主張
    核屬新攻擊防禦方法，上訴人未釋明其於第一審未提出此辯
    係因原審有何違背法令所致，揆諸前揭規定，自不得於第二
    審程序提出，本院無從予以審究。至本件訴訟經判決確定後
    ，於其後之強制執行程序中，上訴人得否復執上開事由，依
    強制執行法第14條規定，對於被上訴人提起債務人異議之訴
    ，要屬另一問題，尚與本件之判斷無涉。從而，本件上訴人
    之上訴，顯難認為合法，應予駁回。
四、末按小額訴訟之上訴程序，法院為訴訟費用之裁判時，應確
    定其費用額，民事訴訟法第436條之19第1項、第436條之32
    第1項分別定有明文。查本件第二審訴訟費用額確定為1,500
     元，爰諭知如主文第2項所示。
五、據上論結，依民事訴訟法第436條之32第1項、第2項、第471
     條第1項、第444條第1項前段、第436條之19第1項、第95條
    、第78條，裁定如主文。
中　　華　　民　　國　　110 　年　　12　　月　　15　　日
                  民事第五庭  審判長法  官  蔡志宏
                                    法  官  趙彥強
                                    法  官  謝佳純
以上正本係照原本作成。
本件裁定不得抗告。　　　　　　　　　　　　　　　　　　
中　　華　　民　　國　　110 　年　　12　　月　　16　　日
                                    書記官  陳怡文